臺灣高雄地方法院刑事判決　　　　　　　　　　　　九十三年度訴字第一六三二號
　　公　訴　人　臺灣高雄地方法院檢察署檢察官
　　被　　　告　林志騰
　　選任辯護人　劉新安律師
右列被告因違反槍砲彈藥刀械管制條例案件，經檢察官提起公訴（九十三年度偵字第
九五五三號）及移
三一一號），本院以簡式審判程序判決如左：
    主  文
林志騰幫助未經許可，持有可發射子彈具有殺傷力之改造手槍，處有期徒刑柒月，併
科罰金新台幣肆萬元，罰金如易服勞役，以銀元參佰元即新台幣玖佰元折算壹日。緩
刑肆年。
扣案之改造手槍壹支（槍枝管制編號0000000000號），沒收。
    事  實
一、林志騰於民國九十三年四月間某日，因友人蔡旻晃（另由本院以九十三年度訴字
    第一四四七號案件審理中）告知想購買改造手槍作為防身之用，竟基於幫助他人
    持有具有殺傷力之改造手槍之故意，於四月間某日，以電話聯絡姓名、年籍不詳
    綽號「小楊」之成年男子，告知欲購買改造手槍一支，經「小楊」同意後，雙方
    約定於同年四月十日交貨。嗣於同年四月十日晚上，林志騰與蔡旻晃同至屏東市
    高屏大橋附近，由蔡旻晃以新台幣九萬五千元之代價，向綽號「小楊」之成年男
    子，購買具有殺傷力之改造玩具手槍一支（槍枝管制編號0000000000
    號），雙方完成交易後，各自離開現場。嗣於九十三年四月二十二日下午二時五
    分許，在高雄市小港機場入境大廳內，蔡旻晃因持有毒品犯嫌為警查獲後，經警
    方於高雄市○○區○○路一九一號蔡旻晃住處，查獲該具有殺傷力之改造玩具手
    槍一支，經蔡旻晃向警方供稱係經由林志騰之介紹購買，而循線查知上情。（林
    志騰另涉嫌幫助持有六六火箭彈部分，業經檢察官以書面撤回起訴）
二、案經台南憲兵隊移送台灣高雄地方法院檢察署檢察官偵查起訴，及行政院海巡署
    海洋巡防總局第四海巡隊移送台灣台南地方法院檢察署檢察官呈請台灣高等法院
    檢察署令轉台灣高雄地方法院檢察署檢察官移送本院併辦。
    理  由
一、右揭事實，業據被告林志騰於警訊、偵查及本院審理中均坦白承認，核與另案被
    告蔡旻晃於警訊及偵查中供述之情節相符，復有扣案之改造玩具手槍一支在卷可
資佐證，而該扣案之改造玩具手槍經鑑定結果：「認係由仿ＢＥＲＥＴＴＡ廠半
    自動手槍製造之金屬玩具手槍，更換土造金屬槍管改造而成之改造手槍，機械性
    能良好，可擊發適用子彈，認具殺傷力。」，此有內政部警政署刑事警察局槍彈
    鑑定書（刑鑑字第Ｚ000000000號）一份在卷可憑，是被告之自白與事
    實相符，事證明確，其有右揭幫助持有具有殺傷力之改造手槍之犯行，應堪認定
    。
二、核被告所為，係犯槍砲彈藥刀械管制條例第十一條第四項之持有可發射子彈具有
    殺傷力之改造手槍罪。被告以幫助之故意，使另案被告蔡旻晃持有該改造手槍，
    為幫助犯，爰依刑法第三十條第二項之規定，減輕其刑。檢察官另以九十三年度
    偵字第一一Ｏ九九號及九十三年度偵字第一三三一一號移送本院併辦部分，與起
    訴部分係屬同一犯罪事實，為單純一罪，本院自應一併予以審理。爰審酌被告任
    意幫助他人持有具有殺傷力之改造手槍，足以對社會治安造成危害，惟念及被告
    犯後均坦承犯行，可認其尚知悔悟，及其犯罪手段與其他一切情狀，量處如主文
    所示之刑，並就罰金部分諭知易服勞役之折算標準。查被告前於八十五年間，曾
    因違反麻醉藥品管理條例案件，經法院判處有期徒刑六月確定，嗣於八十五年十
    二月三十一日執行完畢後，五年以內未曾受有期徒刑以上刑之宣告之事實，有台
    灣高等法院被告全國前案紀錄表一份在卷可查，被告犯後已坦承犯行，可認其尚
    有悔意，其經此起訴審判，當知所警惕，信無再犯之虞，本院認被告前所宣告之
    刑，以暫不執行為適當，爰一併諭知緩刑四年，以啟自新。扣案上揭具有殺傷力
    之改造玩具手槍一支，係屬違禁物，不問屬於犯人與否，應依刑法第三十八條第
    一項第一款規定，宣告沒收。
三、本件被告所犯係死刑、無期徒刑、最輕本刑為三年以上有期徒刑以外之罪，被告
    於準備程序中就被訴事實為有罪之陳述，經法官告知簡式審判程序之旨，並聽取
    公訴人及被告意見後，本院認為適宜由受命法官獨任進行簡式審判程序，附予敘
    明。
據上論斷，應依刑事訴訟法第二百九十九條第一項前段、第二百七十三條之一第一項
，槍砲彈藥刀械管制條例第十一條第四項，刑法第十一條前段、第三十條第二項、第
四十二條第二項、第七十四條第二款、第三十八條第一項第一款，罰金罰鍰提高標準
條例第二條，判決如主文。
本案經檢察官甲○○到庭執行職務。
中      華      民      國        九十三      年    七    月    十六    日
                                     臺灣高雄地方法院刑事第十四庭
                                                     法  官    呂憲雄
右正本證明與原本無異。
如不服本判決，應於判決送達後十日內，向本院提出上訴狀。
                                                     書記官    吳良美
中      華      民      國        九十三      年    七    月    十六    日
附錄本判決論罪科刑法條：
槍砲彈藥刀械管制條例第十一條
未經許可，製造、販賣或運輸第四條第一項第一款所稱其他可發射金屬或
子彈具有殺傷力之各式槍砲者，處五年以上有期徒刑，併科新臺幣一千萬
元以下罰金。
未經許可，轉讓、出租或出借前項所列槍砲者，處三年以上十年以下有期
徒刑，併科新臺幣七百萬元以下罰金。
意圖供自己或他人犯罪之用，而犯前二項之罪者，處無期徒刑或七年以上
有期徒刑，併科新臺幣一千萬元以下罰金。
未經許可，持有、寄藏或意圖販賣而陳列第一項所列槍砲者，處一年以上
七年以下有期徒刑，併科新臺幣七百萬元以下罰金。
第一項至第三項之未遂犯罰之。
